【裁判字號】    98,審訴,3381
【裁判日期】    981120
【裁判案由】    毒品危害防制條例
【裁判全文】
臺灣高雄地方法院刑事判決            98年度審訴字第3381號
公  訴  人  臺灣高雄地方法院檢察署檢察官
被      告  乙○○
上列被告因毒品危害防制條例案件，經檢察官提起公訴（98年度
毒偵字第2731號），被告於準備程序中就被訴事實為有罪之陳述
，經本院告知簡式審判程序之旨，並聽取被告與公訴人之意見後
，本院合議庭裁定由受命法官獨任進行簡式審判程序，判決如下
：
    主  文
乙○○犯施用第一級毒品罪，累犯，處有期徒刑玖月；又犯持有
第一級毒品罪，累犯，處有期徒刑參月，扣案之海洛因貳包（驗
前淨重分別為零點零參公克、零點零伍捌公克，驗餘淨重零點零
貳壹公克、零點零肆捌公克，各含包裝袋壹只）均沒收銷燬之，
扣案之吸管貳支均沒收。應執行有期徒刑拾壹月，扣案之海洛因
貳包（驗前淨重分別為零點零參公克、零點零伍捌公克，驗餘淨
重零點零貳壹公克、零點零肆捌公克，各含包裝袋壹只）均沒收
銷燬之，扣案之吸管貳支均沒收。
    事實及理由
一、犯罪事實：
    乙○○前因施用毒品案件，經本院以92年度毒聲字第3733號
    裁定令入戒治處所施以強制戒治，後經以92年度毒聲字第67
    22號裁定停止戒治，於民國93年5 月30日執行完畢，並由臺
    灣高雄地方法院檢察署檢察官以93年度戒毒偵字第486 號為
    不起訴處分確定。其復於前揭強制戒治執行完畢後5 年內，
    即於95年間犯施用毒品案件，經本院以95年度訴字第3275號
    判處有期徒刑7 月確定，減刑後於96年7 月16日執行完畢。
    詎其未能戒斷毒癮，於98年5 月6 日下午5 時許，在其位於
    高雄市○○街57巷15號之住處，基於施用第一級毒品海洛因
    之犯意，以注射之方式，施用第一級毒品海洛因1 次。另基
    於持有第一級毒品海洛因之犯意，於98年5 月7 日下午1 時
    40分許，在高雄市苓雅區○○○路278 巷口，向黃正德購入
    第一級毒品海洛因2 包（分別置於吸管內，海洛因驗前淨重
    分別為0.03公克、0.058 公克，驗餘淨重分別為0.021 公克
    、0.048 公克，各包裝袋1 只）而持有之，為警於其交易後
    當場查獲，扣得前開海洛因2 包，並對其採尿送驗，結果呈
    嗎啡陽性反應。
二、證據：
  1.高雄市立凱旋醫院98年5 月21日濫用藥物尿液檢驗報告、高
    雄市政府警察局刑警大隊偵5 隊13分隊偵辦毒品案尿液採證
    代碼對照表各1 份；
  2.扣案之海洛因2 包（驗前淨重分別為0.03公克、0.058 公克
    ，驗餘淨重分別為0.021 公克、0.048 公克，含包裝袋2 只
    ）、吸管2 支、高雄市立凱旋醫院98年6 月15日濫用藥物成
    品檢驗鑑定書1 份；
  3.被告之自白。
三、論罪：
  1.被告前因施用毒品案件，經本院裁定送觀察、勒戒、強制戒
    治，執行完畢後經臺灣高雄地方法院檢察署檢察官為不起訴
    處分確定，後又因施用毒品，經本院以95年度訴字第3275號
    判刑確定，是被告於「初犯」經觀察、勒戒後，曾於5 年內
    再犯，經依法追訴處罰，本案已屬3 犯以上，與毒品危害防
    制條例第20條第3 項「五年後再犯」之情形有別，且因已於
    「五年內再犯」，顯見其再犯率甚高，原實施觀察、勒戒或
    強制戒治，已無法收其實效，而無五年戒斷期之存在，自無
    再經觀察、勒戒及強制戒治之必要，檢察官逕行起訴，即無
    不合，合先敘明。
  2.海洛因為毒品危害防制條例第2 條第2 項第1 款規定之第一
    級毒品，是核被告所為，係犯毒品危害防制條例第10條第1
    項之施用第一級毒品罪及第11條第1 項持有第一級毒品罪。
    檢察官雖未於起訴書所犯法條欄引用毒品危害防制條例第11
    條第1 項之條文，惟已於起訴書犯罪事實欄載明被告購買海
    洛因而持有第一級毒品之事實，並於準備程序、審判程序中
    補充被告另涉犯持有第一級毒品罪嫌，該部分既在起訴範圍
    內，本院自應予以審理，附此敘明。被告持有第一級毒品後
    進而施用，就其所施用之毒品部分，其持有之低度行為應為
    施用之高度行為所吸收，故不另論其持有第一級毒品罪。又
    被告有犯罪事實欄所載之有期徒刑執行完畢紀錄，此有臺灣
    高等法院被告前案紀錄表1 份在卷可佐，是被告於有期徒刑
    執行完畢後，5 年內故意再犯本件有期徒刑以上之罪，均為
    累犯，依法應加重其刑。被告所犯上開2 罪，犯意各別，行
    為互殊，應予分論併罰。
四、科刑：
  1.爰審酌被告前因施用毒品而經觀察、勒戒、強制戒治，仍未
    能戒斷毒癮，其施用毒品之行為不僅戕害自身身心健康，亦
    間接影響社會治安，及被告犯後坦承犯行，現有正當工作，
    其所持有之海洛因數量亦非甚鉅等一切情狀，並參考被告之
    前科，認檢察官就被告持有毒品部分求處有期徒刑3 月，應
    屬允當；就被告施用毒品部分求處有期徒刑1 年，則尚屬略
    重，而分別量處如主文所示之刑，並定應執行刑。
  2.扣案之白色粉末2 包（驗前淨重分別為0.03公克、0.058 公
    克，驗餘淨重別為0.021 公克、0.048 公克，含包裝袋2 只
    ），確屬第一級毒品海洛因無訛，此有上開高雄市立凱旋醫
    院濫用藥物成品檢驗鑑定書1 紙在卷可稽，而裝盛該第一級
    毒品海洛因之包裝袋共2 只，其中亦分別含有無法析離之第
    一級毒品海洛因，是均應依毒品危害防制條例第18條第1 項
    前段規定沒收銷燬之；至鑑驗耗用之毒品海洛因既已滅失，
    即無庸再予宣告沒收銷燬。而扣案之吸管2 支，經被告用以
    裝放上開裝有海洛因之包裝袋，係被告所有供犯持有第一級
    毒品罪所用之物，應依刑法第38條第1 項第2 款沒收之。
據上論斷，應依刑事訴訟法第273 條之1 第1 項、第284 條之1
、第299 條第1 項前段，毒品危害防制條例第10條第1 項、第11
條第1 項、第18條第1 項前段，刑法第11條、第47條第1 項、第
38條第1項第2款、第51條第5 款，判決如主文。
本案經檢察官甲○○到庭執行職務。
中    華    民    國    98    年    11    月    20    日
                  刑事第十庭    法  官  蔡書瑜
以上正本證明與原本無異。
如不服本判決應於收受送達後10日內向本院提出上訴書狀，並應
敘述具體理由；如未敘述上訴理由者，應於上訴期間屆滿後20日
內向本院補提理由書（均須按他造當事人之人數附繕本）「切勿
逕送上級法院」。
中    華    民    國    98    年    11    月    20    日
                                書記官  楊明月
附錄：論罪法條
毒品危害防制條例第10條第1項
施用第一級毒品者，處6 月以上5 年以下有期徒刑。
毒品危害防制條例第11條第1項
持有第一級毒品者，處3 年以下有期徒刑、拘役或新臺幣5 萬元
以下罰金。


司法院資訊處製作；財團法人民間司法改革基金會備份。
